【裁判字號】    97,審訴,3626
【裁判日期】    980227
【裁判案由】    毒品危害防制條例
【裁判全文】
臺灣桃園地方法院刑事判決            97年度審訴字第3626號
公  訴  人  臺灣桃園地方法院檢察署檢察官
被      告  甲○○原名劉銘傑.
上列被告因違反毒品危害防制條例案件，經檢察官提起公訴（97
年度毒偵字第5476號、97年度毒偵緝字第383 號），嗣於本院準
備程序進行中，被告就被訴事實為有罪之陳述，經本院告知簡式
審判程序意旨，並聽取當事人之意見後，本院合議庭裁定改由受
命法官獨任依簡式審判程序審理，並判決如下：
    主  文
甲○○施用第一級毒品，累犯，處有期徒刑捌月；又施用第二級
毒品，累犯，處有期徒刑月；又施用第一級毒品，累犯，處有
期徒刑柒月，扣案之第一級毒品海洛因貳包（合計驗餘淨重壹點
肆柒公克）均沒收銷燬之，注射針筒拾支均沒收；又施用第二級
毒品，累犯，處有期徒刑貳月，扣案之吸食器貳個均沒收。應執
行有期徒刑壹年肆月，扣案之第一級毒品海洛因貳包（合計驗餘
淨重壹點肆柒公克）均沒收銷燬之，注射針筒拾支、吸食器貳個
均沒收。
    事  實
一、甲○○前於民國94年間因施用第一、二級毒品案件，經本院
    以94年度毒聲字第350 號裁定送觀察、勒戒後，認有繼續施
    用毒品傾向，經本院以94年度毒聲字第1725號裁定令入戒治
    處所施以強制戒治，嗣因無繼續戒治必要，於95年5 月24日
    執行完畢釋放出所，並經臺灣桃園地方法院檢察署檢察官以
    95年度戒毒偵字第177 號為不起訴處分確定。另於79年間因
    違反懲治盜匪條例案件，經最高法院以80年度台上字第4346
    號判決判處有期徒刑9 年確定，於84年3 月22日假釋併付保
    護管束出監，嗣遭撤銷假釋，尚餘殘刑有期徒刑4 年7 月12
    日；於86年間再因竊盜案件，經臺灣高等法院以86年度上易
    字第7812號判決判處有期徒刑1 年確定，與前開殘刑有期徒
    刑4 年7 月12日接續執行，於90年7 月13日假釋併付保護管
    束出監，於93年1 月14日縮刑期滿執行完畢（於本案構成累
    犯）。詎仍不知悔改，於前揭強制戒治執行完畢釋放後5 年
    內，分別為下列施用毒品行為：
  (一)基於施用第一級毒品海洛因及第二級毒品甲基安非他命（起
    訴書均稱安非他命，本院應予更正）之犯意，於96年7 月9
    日某時許，在其位於桃園縣龜山鄉○○○ 路78巷19弄13號4
    樓住處內，分別以針筒注射之方式施用海洛因及以吸食器燒
    烤之方式施用甲基安非他命各1 次。嗣於翌（10）日下午2
    時5 分許，因其為列管毒品人口，前往臺北市政府警察局大
    同分局採集尿液送驗後，呈鴉片類、安非他命類陽性反應，
    始悉上情。
  (二)基於施用第一級毒品海洛因及第二級毒品甲基安非他命之犯
    意，於97年9 月17日上午9 時及同日上午9 時30分許，在其
    上址住處內，先以吸食器燒烤之方式施用甲基安非他命1 次
    及再以針筒注射之方式海洛因1 次。嗣於97年9 月19日下午
    1 時30分許，在桃園縣蘆竹鄉○○村○○路與油管路口，因
    另涉竊盜案件為警查獲，而甲○○於其所犯之上開施用第一
    、二級毒品犯行尚未被有偵查犯罪職權之公務員發覺前，即
    主動向桃園縣政府警察局蘆竹分局南崁派出所警員陳志潔自
    首上開施用第一、二級毒品犯行，並交出藏放在其所駕駛車
    牌號碼為4716-NM 自小貨車上之海洛因2 包（合計驗餘淨重
    1.47公克）及其所有供（非專供）施用海洛因所用之注射針
    筒10支暨施用甲基安非他命所用之吸食器2 個，進而接受裁
    判，始悉上情。
二、案經桃園縣政府警察局蘆竹分局報告暨臺北市政府警察局大
    同分局報告臺灣士林地方法院檢察署呈請臺灣高等法院檢察
    署令轉臺灣桃園地方法院檢察署檢察官偵查起訴。
    理  由
一、本案被告甲○○所犯之罪，並非法定刑為死刑、無期徒刑或
    最輕本刑3 年以上有期徒刑之罪，亦非高等法院管轄第一審
    之案件，而被告於準備程序中就被訴事實已為有罪之陳述，
    經本院告知簡式審判程序之旨，並聽取當事人之意見後，本
    院合議庭乃依刑事訴訟法第273 條之1 第1 項規定，裁定改
    由受命法官獨任進行簡式審判程序，合先敘明。
二、上揭事實，業據被告甲○○於警詢、偵查及本院審理中均坦
    承不諱，而被告為警查獲被告後所採集之尿液檢體，經分別
    送請台灣尖端先進生技醫藥股份有限公司、台灣檢驗科技股
    份有限公司以酵素免疫分析法初步檢驗，再佐以氣相層析質
    譜儀分析法確認檢驗結果均呈鴉片類、安非他命類陽性反應
    ，此有應受尿液採驗人尿液檢體採集送驗紀錄表及台灣尖端
    先進生技醫藥股份有限公司濫用藥物檢驗報告，暨桃園縣政
    府警察局蘆竹分局被採尿人尿液暨毒品真實姓名與編號對照
    表及台灣檢驗科技股份有限公司濫用藥物檢驗報告各1 紙附
    卷可稽，且上開事實欄一(二)事實現場查獲之粉末2 包（合計
    驗餘淨重1.47公克），經送法務部調查局濫用藥物實驗室鑑
    驗結果，確均含海洛因成分，此有法務部調查局濫用藥物實
    驗室97年10月27日調科壹字第09723040830 號鑑定書1 紙附
    卷可稽，此外，復有被告所有供（非專供）施用海洛因所用
    之注射針筒10支暨施用甲基安非他命所用之吸食器2 個扣案
    可佐，足認被告上開自白確與事實相符，應堪採信。又被告
    於94年間因施用第一、二級毒品案件，經本院以94年度毒聲
    字第350 號裁定送觀察、勒戒後，認有繼續施用毒品傾向，
    經本院以94年度毒聲字第1725號裁定令入戒治處所施以強制
    戒治，嗣因無繼續戒治必要，於95年5 月24日執行完畢釋放
    出所，並經臺灣桃園地方法院檢察署檢察官以95年度戒毒偵
    字第177 號為不起訴處分確定，此有臺灣高等法院前案紀錄
    表1 份在卷可憑，則被告於前犯施用毒品犯行經強制戒治執
    行完畢釋放（95年5 月24日）後5 年內，再犯本件施用毒品
    犯行，自應依法追訴處罰。綜上，本件事證明確，被告犯行
    均堪以認定，應依法論科。
三、核被告所為，分別係犯毒品危害防制條例第10條第1 項之施
    用第一級毒品罪及同條第2 項之施用第二級毒品罪。被告於
    施用第一、二級毒品前後持有第一、二級毒品之低度行為，
    應為其施用之高度行為所吸收，均不另論罪。被告所犯上開
    2 次施用第一級毒品罪及2 次施用第二級毒品罪，犯意各別
    ，行為互殊，應分論併罰。被告有事實欄所載之犯罪及科刑
    執行情形，有臺灣高等法院被告前案記錄表足憑，其於5 年
    內故意再犯本案有期徒刑以上之4 罪，皆為累犯，均應依法
    加重其刑。又被告於有偵查職權之機關尚未發覺上開事實欄
    一(二)之施用第一、二級毒品犯行前，自首其上開事實欄一(二)
    之施用第一、二級毒品犯行，並進而接受裁判等情，業據證
    人即查獲警員陳志潔於本院審理時結證屬實，是被告所為，
    符合自首之要件，爰依刑法第62條前段規定就其上開事實欄
    一(二)之施用第一、二級毒品犯行減輕其刑。被告上開事實欄
    一(二)之施用第一、二級毒品犯行有加重及減輕事由，依法應
    先加後減之。爰審酌被告犯後坦承犯行而態度良好、施用毒
    品係戕害自身健康，對他人並不生重大危害及其他一切情狀
    ，分別量處如主文所示之刑，並定其應執行之刑。至上開事
    實欄一(二)事實扣案之粉末2 包（合計驗餘淨重1.47公克），
    均含第一級毒品海洛因成分，已如前述，應依毒品危害防制
    條例第18條第1 項前段規定，均沒收銷燬之；而扣案之注射
    針筒10支、吸食器2 個，均係被告所有，分別供施用海洛因
    、甲基安非他命所用之物，業據被告供承在卷，爰均依刑法
    第38條第1 項第2 款規定，宣告沒收之，附此敘明。
據上論斷，應依刑事訴訟法第273 條之1 第1 項、第299 條第1
項前段，毒品危害防制條例第10條第1 項、第2 項、第18條第1
項前段，刑法第11條、第47條第1 項、第62條前段、第38條第1
項第2 款、第51條第5 款，判決如主文。
本案經檢察官蔡如惠到庭執行職務。
中    華    民    國    98    年     2    月    27    日
                        刑事庭  法  官  鍾雅蘭
以上正本證明與原本無異。
如不服本判決，應於判決送達後10日內向本院提出上訴狀（應附
繕本），其未敘述上訴理由者，應於上訴期間屆滿後20日內補提
理由書狀於本院，上訴於臺灣高等法院。
                                書記官  楊郁馨
中    華    民    國    98    年     2    月    27    日
附錄本案論罪科刑法條：
毒品危害防制條例第10條
施用第一級毒品者，處6 月以上5 年以下有期徒刑。
施用第二級毒品者，處3 年以下有期徒刑。


司法院資訊處製作；財團法人民間司法改革基金會備份。
